ACORDAO-COMPLETO-2527583

ACÓRDÃO DE RELAÇÃO

ACÓRDÃO DE RELAÇÃO 1375/2022 ATA 6/2022 - PRIMEIRA CÂMARA

Acórdão 1375/2022-TCU-Primeira Câmara
Trata-se de tomada de contas especial instaurada pelo Banco do Nordeste do Brasil S/A (BNB) , em desfavor da Associação Científica de Estudos Agrários, Alexandre Holanda Sampaio, Luiz Antonio Maciel de Paul, Universidade Federal do Ceará e Jesualdo Pereira Farias, em razão de não-comprovação da regular aplicação dos recursos do Convênio FUNDECI 2007/0195 (peça 4) , firmado entre o BNB e referida associação, cujo objeto é a pesquisa intitulada "levantamento pedológico semi detalhado na Chapada do Apodi", na escala 1:50.000, de uma área de 165 hectares, na região da Chapada do Apodi, utilizando técnicas de sensoriamento remoto e geoprocessamento";
Considerando que o Convênio FUNDECI 2007/0195, firmado no valor de R$ 143.468,01, sendo R$ 71.468,01 à conta da concedente e R$ 72.000,00 referentes à contrapartida do convenente, teve vigência de 5/12/2007 a 5/12/2012, com prazo para apresentação da prestação de contas em 3/2/2013;
Considerando que os repasses efetivos da União totalizaram R$ 53.602,28;
Considerando que análise efetuada pela Secretaria de Controle Externo, com base na prova produzida nos autos, conclui terem sido executadas todas as etapas do plano de trabalho, com a publicação de artigos científicos, resumo em eventos e geração de banco de dados;
Considerando haver demonstração do liame causal entre a movimentação financeira dos recursos e os comprovantes de despesas apresentados;
Considerando, ainda, que o processo se encontra pendente de citação válida dos responsáveis.
Os Ministros do Tribunal de Contas da União ACORDAM, por unanimidade, com fundamento no art. 1º, inciso I, e 93 da Lei 8.443/1992, c/c arts. 143, inciso V, alínea "a", 169, inciso VI, 212 e 213 do Regimento Interno, e arts. 6º, inciso I, e 19, caput, da IN/TCU 71/2012, em determinar o arquivamento da tomada de contas especial, por ausência dos pressupostos de constituição e desenvolvimento válido e regular do processo, dando-se ciência desta deliberação ao Banco do Nordeste do Brasil S/A e aos responsáveis, de acordo com os pareceres emitidos nos autos:
1. Processo TC-Processo 000.159/2021-2 (TOMADA DE CONTAS ESPECIAL) 
	1.1. Responsáveis: Alexandre Holanda Sampaio (XXX.779.543-XX) ; Associação Cientifica de Estudos Agrários (04.404.093/0001-70) ; Jesualdo Pereira Farias (XXX.745.143-XX) ; Luiz Antonio Maciel de Paula (XXX.415.123-XX) ; Universidade Federal do Ceará (07.272.636/0001-31) .
	1.2. Órgão/Entidade: Banco do Nordeste do Brasil S/A.
	1.3. Relator: Ministro Walton Alencar Rodrigues.
	1.4. Representante do Ministério Público: Procurador Marinus Eduardo De Vries Marsico.
	1.5. Unidade Técnica: Secretaria de Controle Externo de Tomada de Contas Especial (SecexTCE) .
	1.6. Representação legal: não há.
	1.7. Determinações/Recomendações/Orientações: não há.

Primeira Câmara

Banco do Nordeste do Brasil S/A.

Alexandre Holanda Sampaio (XXX.779.543-XX); Associação Cientifica de Estudos Agrários (04.404.093/0001-70); Jesualdo Pereira Farias (XXX.745.143-XX); Luiz Antonio Maciel de Paula (XXX.415.123-XX); Universidade Federal do Ceará (07.272.636/0001-31).

WALTON ALENCAR RODRIGUES

não há.

TOMADA DE CONTAS ESPECIAL (TCE)

Secretaria de Controle Externo de Tomada de Contas Especial (SecexTCE).